【裁判字號】    99,抗,75
【裁判日期】    990323
【裁判案由】    聲請定其應執行刑
【裁判全文】
臺灣高等法院臺南分院刑事裁定            99年度抗字第75號
抗  告  人
即  受刑人  甲○○
上列抗告人因聲請定其應執行刑案件，不服臺灣臺南地方法院中
華民國99年2月1日裁定（99年度聲字第 192號），提起抗告，本
院裁定如下：
    主  文
抗告駁回。
    理  由
一、本件抗告意旨略以：裁定書內附表編號1.2.3.5.6.皆為得易
    科罰金之案件。附表編號1.2.3.如備註欄所載已定執行刑六
    月並已執畢，剩餘附表編號4.5.6.之中，則編號5.6.已經判
    決定刑五月確定，現既與附表編號4.裁定定應其執行刑，竟
    宣告為三年八月，顯然已未依對抗告人做最有利之裁決，卻
    反而增加刑期，抗告人於民國（下同）99年2月6日收受裁定
    正本，實不服該裁定，爰依法提起抗告等語。
二、按裁判確定前犯數罪者，併合處罰之；又數罪併罰，有二裁
    判以上者，依第51條之規定，定其應執行之刑；依刑法第53
    條及第54條應依刑法第51條第5款至第7款之規定，定其應執
    行之刑者，由該案犯罪事實最後判決之法院之檢察官，聲請
    該法院裁定之。刑法第50條及第53條，刑事訴訟法第 477條
    第1項分別定有明文。
三、本件經原審檢察官以受刑人甲○○因犯如附表編號1.至6.所
    示各罪，均經判決科刑確定在案，依刑事訴訟法第477條第1
    項，向犯罪事實最後判決之法院即原裁定法院（臺灣臺南地
    方法院聲請定其應執行刑，經原審法院受理而審核檢察官之
    聲請符合刑法第53條及第51條第5款、刑事訴訟法第477條第
    1 項，定應執行為有期徒刑三年八月，併科罰金新台幣二萬
    元，罰金如易服勞役，以新台幣一千元折算一日在案。
四、抗告意旨雖以：原裁定宣告應執行刑為三年八月，顯然已未
    依對抗告人做最有利之裁決云云，惟查：
  (一)依刑法第51條第 5、10款規定，數罪併罰，分別宣告其罪之
    刑，依下列各款定其應執行者：五宣告多數有期徒刑者，於
    各刑中之最長期以上，各刑合併之刑期以下，定其刑期。但
    不得逾三十年。十依第5款至第9款所定之刑，併執行之。但
    應執行者為三年以上有期徒刑與拘役時，不執行拘役。又按
    關於刑之量定，係屬實體法上賦予法院得為自由裁量之事項
    ，倘其未有逾越法律所規定之範圍，或濫用其權限，即不得
    任意指摘為違法（最高法院75年台上字第7033號判例意旨參
    照）。
  (二)查抗告人所犯附表編號1.2.3.之罪，前經分別判處有期徒刑
    二月、二月十五日、三月，並經定應執行刑六月，所犯之附
    表編號4.之罪，前曾先經本院98年度上訴字第67號判決上訴
    駁回而維持原審有期徒刑三年二月，併科罰金新台幣三萬元
    ，罰金如易服勞役，以新台幣一千元折算一日之判決，然該
    確定判決嗣經提起非常上訴，經最高法院以99年度台非字第
    1 號撤銷改判，有期徒刑三年一月，併科罰金新台幣二萬元
    ，罰金如易服勞役，以新台幣一千元折算一日，而抗告人另
    所犯附表編號5.6.所示之罪，分別經各判處有期徒刑四月，
    並定應執行刑五月確定，是以附表編號1.2.3.（已定執行刑
    六月）、編號5.6.（已定執行刑五月）及編號4.（有期徒刑
    三年一月）所示之各刑，合併刑為四年四月又十五日（但依
    已定執行刑之限制則合併為四年），則原裁定所定應執行刑
    三年八月，乃在前述合併刑期四年以下及最長刑期三年一月
    （即附表編號4.所宣告之刑）以上，合於刑法第51 條第5款
    之規定，並依第10款，併執行罰金新台幣二萬元，罰金如易
    服勞役，以新台幣一千元折算一日（即附表編號4.所宣告之
    罰金刑），經核未逾越上開法條所規定之範圍，亦無濫用其
    權限，堪稱允當，抗告意旨，指摘原裁定定執行刑過重，自
    非有理。
五、至抗告意旨雖以：附表編號1.2.3.如備註欄所載已定刑六月
    並已執畢，剩餘附表編號4.5.6.之中，則編號5.6.已經判決
    定刑五月確定，現與附表編號4.裁定定應其執行刑，原審竟
    宣告為三年八月，顯然未對抗告人做最有利之裁決云云。惟
    查，本院經核原裁定所定執行刑三月八月，未逾越上開法條
    所規定之範圍，亦無濫用其權限，業如前述，至附表編號1.
    2.3.在本件提出聲請前，雖已易科罰金執行完畢，屬將來執
    行時扣抵之問題（即得自原裁定所定執行刑三月八月中予以
    扣抵），核與定執行刑後之應執行之刑期並無影響，是抗告
    人認已執行六月，尚須在執行三年八月，對其不利云云，乃
    誤解法律規定及刑之執行所致，自非可採。
六、另抗告意旨再以：裁定書內附表編號1.2.3.5.6.皆為得易科
    罰金之案件云云。惟按犯最重本刑為五年以下有期徒刑以下
    之刑之罪，而受六月以下有期徒刑或拘役之宣告者，得以新
    臺幣1千元、2千元或3千元折算1日，易科罰金。但易科罰金
    ，難收矯正之效或難以維持法秩序者，不在此限；前項之規
    定，於數罪併罰之數罪均得易科罰金或易服社會勞動，其應
    執行之刑逾六月者，亦適用之，刑法第41條第1項、第8項定
    有明文。準此，經核附表編號1.2.3.所示之刑在本件提出聲
    請前已易科罰金執行完畢，已屬將來執行時扣抵之問題，至
    於餘下之附表編號5.6.所示之刑，由於在本件提出聲請前未
    繳納罰金，尚未執行完畢，依前揭規定之反面解釋，附表編
    號4.所示之刑係為不得易科罰金之罪，則因而所定之應執行
    刑自不得易科罰金，併予敘明。
七、綜上所陳，原裁定以受刑人甲○○因犯如附表編號1.至6.所
    示之罪，均經科刑確定，依刑法第53條及第51條第 5款、刑
    事訴訟法第477條第1項之規定，准予定應執行為有期徒刑三
    年八月，併科罰金新台幣二萬元，罰金如易服勞役，以新台
    幣一千元折算一日，經核並無違誤。抗告意旨猶執前詞指摘
    原裁定不當，為無理由，應予駁回。
八、據上論結，應依刑事訴訟法第412條，裁定如主文。
中    華    民    國    99    年    3     月    23    日
                  刑事第五庭    審判長法  官  楊明章
                                      法  官  趙文淵
                                      法  官  蔡美美
以上正本證明與原本無異。
如不服本裁定，應於收受本裁定後五日內向本院提出抗告狀。
                                      書記官  歐貞妙
中    華    民    國    99    年    3     月    23    日

司法院資訊處製作；財團法人民間司法改革基金會備份。
